【裁判字號】    99,台上,5400
【裁判日期】    990826
【裁判案由】    違反毒品危害防制條例等罪
【裁判全文】
最高法院刑事判決            九十九年度台上字第五四００號
上  訴  人  甲○○
上列上訴人因違反毒品危害防制條例等罪案件，不服台灣高等法
院中華民國九十九年六月二十四日第二審判決（九十九年度上訴
字第四一六號，起訴案號：台灣士林地方法院檢察署九十七年度
偵字第一五二八六、一五九四二號，九十八年度偵字第一六０六
號），提起上訴，本院判決如下：
    主  文
上訴駁回。
    理  由
按刑事訴訟法第三百七十七條規定，上訴於第三審法院，非以判
決違背法令為理由，不得為之。是提起第三審上訴，應以原判決
違背法令為理由，係屬法定要件。如果上訴理由書狀並未依據卷
內訴訟資料，具體指摘原判決不適用何種法則或如何適用不當，
或所指摘原判決違法情事，顯與法律規定得為第三審上訴理由之
違法情形，不相適合時，均應認其上訴為違背法律上之程式，予
以駁回。本件原判決認定上訴人甲○○因罹患憂鬱症、失眠等症
狀而取得醫師所開給、含第三級毒品氟硝西泮（ Flunitrazepam
，俗稱FM2 ）成分之精神疾病藥物，竟意圖營利，在網站上張貼
販售「超強效安眠藥FM2 」訊息，並以行動電話作為聯絡工具，
於民國九十七年十月三十一日至十一月十四日期間，利用快遞送
貨取款、郵寄或面交等方式，分別售予張娟綾等十人數量不等之
FM2 共十三次，謥計得款新台幣三萬六千八百元（詳如原判決附
表一所示），經員警巡網發現而佯裝買家撥打該行動電話與上訴
人聯繫，先後二次向上訴人購得FM2 （詳如原判決附表二所示）
，俟第三次由上訴人依約攜帶三十顆FM2 欲交付時，當場逮捕之
，旋赴其住處搜索，另查獲其所有尚未及販出之FM2 藥錠二百十
六顆及分裝袋四十六個，嗣經警再度搜索其住處，復扣得上訴人
所有供寄送所售FM2 之信封十只及郵局帳號存簿一本等情，因予
撤銷第一審判決，改判仍論處上訴人販賣第三級毒品既遂共十三
罪、未遂共三罪（均累犯，應執行有期徒刑四年六月），已敘明
認定事實之依據及憑以認定之理由。從形式上觀察，原判決並無
違背法令情事。卷查上訴人於原審為認罪之表示（見原審卷第八
一頁背面），並對卷內所有證據均表示「沒有意見」，且未再請
求調查其他證據，有原審審判程序筆錄可稽。上訴意旨徒謂原判
決僅憑上訴人自白認定事實，又未依其請求傳喚證人張娟綾、洪
紳聖到庭陳述，有違證據法則及理由不備之違法云云，顯非依據
卷證資料執為指摘之合法第三審上訴理由。至上訴意旨另謂原判
決有未適用刑法第五十九條酌量減輕其刑之違法云云，核係對原
審刑罰裁量權之適法行使，但憑己見任意指摘，亦與法律規定得
為第三審上訴理由之違法情形，不相適合。本件上訴違背法律上
之程式，應予駁回。
據上論結，應依刑事訴訟法第三百九十五條前段，判決如主文。
中    華    民    國  九十九  年    八    月  二十六  日
                      最高法院刑事第十庭
                          審判長法官  花  滿  堂
                                法官  黃  正  興
                                法官  陳  東  誥
                                法官  林  錦  芳
                                法官  洪  昌  宏
本件正本證明與原本無異
                                      書  記  官
中    華    民    國  九十九  年    八    月   三十   日
                                                      Q

司法院資訊處製作；財團法人民間司法改革基金會備份。
